最高法院刑事判決　　　　　　　　　　　　　　　九十三年度台上字第三０五五號
　　上　訴　人　甲○○
　　　　　　　　乙○○
右上訴人等因違反槍砲彈藥刀械管制條例案件，不服台灣高等法院中華民國九十三年
三月二十三日第二審判決（九十二年度上訴字第四三○六號，起訴案號：台灣台北地
方法院檢察署九十二年度偵字第一一六七六號），提起上訴，本院判決如左：
    主  文
上訴駁回。
    理  由
按刑事訴訟法第三百七十七條規定：上訴於第三審法院，非以判決違背法令為理由，
不得為之。是提起第三審上訴，應以原判決違背法令為理由，係屬法定要件；如果上
訴理由狀並未依據卷內訴訟資料具體指摘原判決不適用何種法則或如何適用不當，或
所指原判決違法情事，顯與法律規定得為第三審上訴理由之違法情形不相適合時，均
應認其上訴為違背法律上之程式，予以駁回。本件原判決依憑證人陳俊良、陳炳城、
黃鴻忠在警訊或偵審中之證供及上訴人甲○○、乙○○不利於己之陳述與台北市政府
警察局萬華分局實地檢查（查訪）紀錄表、內政部警政署刑事警察局鑑驗通知書暨扣
案改造玩具手槍、子彈等證據，本於推理作用，而維持第一審論處上訴人等共同未經
許可販賣可發射子彈具有殺傷力仿ＧＬＯＣＫ廠半自動手槍製造之改造玩具手槍未遂
各罪刑（乙○○為累犯）之判決，駁回上訴人等在原審之上訴。上訴人甲○○之上訴
意旨略稱：（一）依證人陳俊良在第一審之證供，可看出陳俊良雖為購買槍枝，而至
現場觀看槍枝，但無進行所謂「交易模式」，因警方於現場查獲時，並未查獲交易之
金錢，且陳俊良之證詞，亦說明乙○○表示如果有槍將借給陳俊良看。又依經驗法則
及查獲之證據來推論，此案件之罪名，是否適當，應斟酌考量。（二）甲○○於第二
審曾要求傳喚陳俊良說明案情經過，原審未予傳訊，亦未以裁定駁回或在判決理由內
說明不予調查之原因。（三）陳俊良在第一審所為陳述前後不一，並有多處矛盾及疑
點。（四）陳俊良在警訊及檢察官偵訊時所為陳述，指出其至茶坊僅有單純之看槍行
為，並無進行所謂金錢交易，且警方當場查獲時，並未查扣購買槍枝之金錢，則何來
原判決所稱之販賣改造模型槍及子彈？陳俊良與陳炳城之證詞是否可採？是否應由所
查獲之證據來推論並注意「證據裁判主義」云云；上訴人乙○○之上訴意旨略稱：（
一）乙○○係在民國九十二年五月十二日下午四時許，第一次打電話給陳俊良稱：「
這兒有槍，要不要看」，此觀第一審調取之乙○○與陳俊良之手機通聯紀錄即知，足
見陳俊良在警訊與第一審之證詞矛盾，純屬虛構，且與事實不符，要難採信。又陳俊
良在警訊及第一審之陳述，前後反覆不一，何者為真？何者為假？實難認定。乃原審
不察，竟以陳俊良片面之詞，即認定乙○○有販賣槍彈之故意，顯然有判決理由矛盾
之違法。（二）乙○○因陳俊良之證詞反覆不一，證據力不足，故於第二審準備程序
時，當場提出要求與陳俊良對質，原審未予踐行，而僅依陳俊良及警察陳炳城、黃鴻
忠之陳述，逕予科刑，其判決亦有違背法令云云。經查：一、原判決以前開證據為論
斷上訴人等罪刑之基礎，業於理由內詳細說明其得心證之理由，並對上訴人等辯稱：
當日僅係單純帶槍給陳俊良觀看，並無販賣之意，且乙○○也是要買槍各等語，詳予
指駁，核其取捨證據之論斷及為事實之認定，並未違背經驗、論理或其他證據法則，
又該等證據已足以證明其所認定之事實無訛，亦難認有判決理由不備或矛盾情形。甲
○○上訴意旨（一）、（三）、（四）及乙○○上訴意旨（一），純係對原審採證認
事職權之合法行使及已經調查並於判決理由內指駁說明之事項，重為事實上之爭辯，
及任憑己意漫事指摘，俱無從據以辨識原判決有何種違背法令之形式，自難認係合法
之第三審上訴理由。二、證人已由法官合法訊問，且於訊問時予當事人詰問之機會，
其陳述明確別無訊問之必要者，不得再行傳喚，刑事訴訟法第一百九十六條定有明文
。卷查第一審法院於九十二年九月十二日傳喚陳俊良到場經法官人別訊問後，由上訴
人等之辯護人、檢察官反覆詰問，陳俊良就其是否曾與乙○○聯絡表示欲購買槍枝、
上訴人等是否提供槍枝予其觀看選購及是否談妥價格等本案重要待證事項，已陳述明
確，且法官當場詢問上訴人等對陳俊良陳述之意見，給予詰問、對質機會，上訴人等
均陳述無意見，此有第一審九十二年九月十二日審理筆錄可按，依前開規定，原審不
得再行傳喚陳俊良，原審就上訴人等暨其辯護人在原審曾聲請傳訊證人陳俊良，原審
未予傳喚調查，復未以裁定駁回其聲請或於判決理由內說明不予調查之理由，其所踐
行之訴訟程序，縱有違誤，然此項訴訟程序之違背，於判決結果顯無影響，則甲○○
之上訴意旨（二）及乙○○之上訴意旨（二），據為上訴第三審之理由，亦難認為適
法。從而，應認為本件上訴為違背法律上之程式，予以駁回。
據上論結，應依刑事訴訟法第三百九十五條前段，判決如主文。
中　　　華　　　民　　　國　　九十三　　年　　　六　　　月　　 十七 　　日
                              最高法院刑事第七庭
                                  審判長法官  莊　登　照
                                        法官  洪　明　輝
                                        法官  黃　一　鑫
                                        法官  魏　新　和
                                        法官  林　秀　夫
      右正本證明與原本無異
                                              書  記  官
中　　　華　　　民　　　國　　九十三　　年　　　六　　　月　　二十一　　日
                                                                        Ｅ
